Registro de vizcainías
Registro de vizcainías
- Real provisión de vizcainía expedida a petición de Leonardo Díaz del Barco y su hijo del mismo nombre, vecinos de Burgos, originarios de Galdames (Vizcaya), 1781-7-21; ES-47186-ARCHV-UD-6099049 - ES-47186-ARCHV-UD-6119548; Real Audiencia y Chancillería de Valladolid (España). Registro del Sello; 1 Documento(s) Folio Papel. 13 Hoja(s)
  Incluye real provisión de vizcainía de Pedro del Barco, secretario perpetuo del número de Burgos, y Luis del Barco, vecino de Burgos y residente en Vitoria (Álava), ambos descendientes de Galdames (Vizcaya), de fecha 1776/ 03/ 17
- Real provisión de vizcainía expedida a petición de Lorenzo Asunsolo y la Azuela, familiar del Santo Oficio de la Inquisición, natural de Valmaseda (Vizcaya) y vecino de Cádiz, 1787-3-1; ES-47186-ARCHV-UD-6099049 - ES-47186-ARCHV-UD-6112050; Real Audiencia y Chancillería de Valladolid (España). Registro del Sello; 1 Documento(s) Folio Papel. 22 Hoja(s)
- Real Provisión de vizcainía expedida a petición de Lorenzo de Ojanguren, vecino de Santiurde de Reinosa (Cantabria), y originario de la Anteiglesia de Galdácano (Vizcaya)., 1782-7-9; ES-47186-ARCHV-UD-6099049 - ES-47186-ARCHV-UD-6154653; Real Audiencia y Chancillería de Valladolid (España). Registro del Sello; 1 Documento(s) Folio Papel. 14 Hoja(s)
- Real provisión de vizcainía expedida a petición de Lorenzo Gómez de Aedo, vecino de Madrid y originario de Carranza (Vizcaya), 1805-SM-SD; ES-47186-ARCHV-UD-6099049 - ES-47186-ARCHV-UD-6125659; 1 Documento(s) Folio Papel. 6 Hoja(s)
- Real provisión de vizcainía expedida a petición de los hermanos Francisco Paula Alcalde y José Conrado Alcalde, y sus respectivos hijos Sebastián, Santiago, Pedro, Francisco y Antonio Alcalde, vecinos de Mallén (Zaragoza), descendientes de las casas solares infanzonas de Dudagoitia (Vizcaya) y Bernagoitia (Vizcaya), 1805-4-28; ES-47186-ARCHV-UD-6099049 - ES-47186-ARCHV-UD-6107957; Real Audiencia y Chancillería de Valladolid (España). Registro del Sello; 1 Documento(s) Folio Papel. 23 Hoja(s)
  Se incluye la real provisión de vizcainía de José de León Alcalde, natural de Estella (Navarra) y vecino de Logroño, de fecha del 02/ 06/ 1804
- Real Provisión de vizcainía expedida a petición de Luciano, Bernardo y Ricardo de Salcedo, vecinos y naturales de Medina de Rioseco (Valladolid) y originarios de Güeñes (Vizcaya)., 1801-9-12; ES-47186-ARCHV-UD-6099049 - ES-47186-ARCHV-UD-6167021; Real Audiencia y Chancillería de Valladolid (España). Registro del Sello; 1 Documento(s) Folio Papel. 14 Hoja(s)
- Real provisión de vizcainía expedida a petición de Luis de Cuadra Sologuren, natural y originario de Orduña (Vizcaya) y vecino de Sevilla, 1794-8-7; ES-47186-ARCHV-UD-6099049 - ES-47186-ARCHV-UD-6164671; Real Audiencia y Chancillería de Valladolid (España). Registro del Sello; 1 Documento(s) Folio Papel. 10 Hoja(s)
- Real provisión de vizcainía expedida a petición de Luis Garay, vecino de Segovia y originario de Valmaseda (Vizcaya), 1784-6-16; ES-47186-ARCHV-UD-6099049 - ES-47186-ARCHV-UD-6122097; Real Audiencia y Chancillería de Valladolid (España). Registro del Sello; 1 Documento(s) Folio Papel. 14 Hoja(s)
- Real provisión de vizcainía expedida a petición de Luis, Ignacio y Pablo Díaz de Berricano, hermanos, vecinos de Nafarrate (Álava) y originarios de la Anteiglesia de Bérriz (Vizcaya), 1774-7-26; ES-47186-ARCHV-UD-6099049 - ES-47186-ARCHV-UD-6119555; Real Audiencia y Chancillería de Valladolid (España). Registro del Sello; 1 Documento(s) Folio Papel. 18 Hoja(s)
- Real provisión de vizcainía expedida a petición de Luis y Mateo de Frades y Urien, hermanos, vecinos de Sevilla y originarios de la Anteiglesia de San Miguel de Garay (Vizcaya), 1797-10-21; ES-47186-ARCHV-UD-6099049 - ES-47186-ARCHV-UD-6121923; Real Audiencia y Chancillería de Valladolid (España). Registro del Sello; 1 Documento(s) Folio Papel. 12 Hoja(s)
- Real provisión de vizcainía expedida a petición de Manuel Albo Secadura, vecino de Ampuero (Cantabria) y natural de Limpias (Cantabria), 1795-9-4; ES-47186-ARCHV-UD-6099049 - ES-47186-ARCHV-UD-6107725; Real Audiencia y Chancillería de Valladolid (España). Registro del Sello; 1 Documento(s) Folio Papel. 13 Hoja(s)
- Real Provisión de vizcainía expedida a petición de Manuel Alfonso de San Ginés, vecino de la Santísima Trinidad (Argentina) y originario de Galdames (Vizcaya)., 1765-7-17; ES-47186-ARCHV-UD-6099049 - ES-47186-ARCHV-UD-6167088; Real Audiencia y Chancillería de Valladolid (España). Registro del Sello; 1 Documento(s) Folio Papel. 12 Hoja(s)
- Real provisión de vizcainía expedida a petición de Manuel Antonio Basail y Goicolea y sus hermanos José Manuel, Domingo y Agustín Vicente Basail y Goicolea, habitantes respectivamente, de México, Tucumán (Argentina), Montevideo (Uruguay) y Amorebieta (Vizcaya), todos ellos naturales de la Anteiglesia de Abadiano (Vizcaya), 1802-10-9; ES-47186-ARCHV-UD-6099049 - ES-47186-ARCHV-UD-6113856; Real Audiencia y Chancillería de Valladolid (España). Registro del Sello; 1 Documento(s) Folio Papel. 15 Hoja(s)
- Real provisión de vizcainía expedida a petición de Manuel Antonio de Elexpuru, natural de Bermeo (Vizcaya), y residente en Burgos, 1775-3-16; ES-47186-ARCHV-UD-6099049 - ES-47186-ARCHV-UD-6120283; Real Audiencia y Chancillería de Valladolid (España). Registro del Sello; 1 Documento(s) Folio Papel. 11 Hoja(s)
- Real provisión de vizcainía expedida a petición de Manuel, Antonio, José y Francisco de Acha, naturales de Ceberio (Vizcaya), vecinos los dos primeros de Bilbao (Vizcaya), y los dos últimos de Haro (La Rioja), 1765-8-29; ES-47186-ARCHV-UD-6099049 - ES-47186-ARCHV-UD-6102839; Real Audiencia y Chancillería de Valladolid (España). Registro del Sello; 1 Documento(s) Folio Papel. 12 Hoja(s)
- Real provisión de vizcainía expedida a petición de Manuel Aranlucea y Guereñu, originario de la Anteiglesia de Yurreta (Vizcaya) y vecino de Sevilla, 1776-7-31; ES-47186-ARCHV-UD-6099049 - ES-47186-ARCHV-UD-6110459; Real Audiencia y Chancillería de Valladolid (España). Registro del Sello; 1 Documento(s) Folio Papel. 10 Hoja(s)
- Real Provisión de vizcainía expedida a petición de Manuel Benito Sarri Amaza, natural de la Anteiglesia de Bérriz (Vizcaya) y vecino de Laguna de Cameros (La Rioja)., 1763-8-29; ES-47186-ARCHV-UD-6099049 - ES-47186-ARCHV-UD-6175225; Real Audiencia y Chancillería de Valladolid (España). Registro del Sello; 1 Documento(s) Folio Papel. 9 Hoja(s)
- Real provisión de vizcainía expedida a petición de Manuel, Bernabé y Francisco Belarrinaga, vecinos de Burgos, descendientes de Larrabezúa (Vizcaya), 1781-9-20; ES-47186-ARCHV-UD-6099049 - ES-47186-ARCHV-UD-6115128; Real Audiencia y Chancillería de Valladolid (España). Registro del Sello; 1 Documento(s) Folio Papel. 17 Hoja(s)
- Real provisión de vizcainía expedida a petición de Manuel Briones Indusi, vecino de Laguardia (Álava) y originario de la Anteiglesia de Dima (Vizcaya), 1818-7-18; ES-47186-ARCHV-UD-6099049 - ES-47186-ARCHV-UD-6116483; Real Audiencia y Chancillería de Valladolid (España). Registro del Sello; 1 Documento(s) Folio Papel. 17 Hoja(s)
- Real provisión de vizcainía expedida a petición de Manuel de Abona Barroeta Galíndez Aurrecoechea, natural de Bilbao (Vizcaya) y vecino de La Coruña, 1776-2-10; ES-47186-ARCHV-UD-6099049 - ES-47186-ARCHV-UD-6102474; Real Audiencia y Chancillería de Valladolid (España). Registro del Sello; 1 Documento(s) Folio Papel. 6 Hoja(s)
- Real provisión de vizcainía expedida a petición de Manuel de Amestoy y consortes, originarios de Valmaseda (Vizcaya), y vecinos de Treviño (Burgos), 1795-2-3; ES-47186-ARCHV-UD-6099049 - ES-47186-ARCHV-UD-6109585; Real Audiencia y Chancillería de Valladolid (España). Registro del Sello; 1 Documento(s) Folio Papel. 16 Hoja(s)
- Real provisión de vizcainía expedida a petición de Manuel de Arechaga y Terreros y José Antonio de Arechaga y Bringas, naturales y oriundos de Zalla Vizcaya) y vecinos de Sevilla, 1768-6-22; ES-47186-ARCHV-UD-6099049 - ES-47186-ARCHV-UD-6110761; Real Audiencia y Chancillería de Valladolid (España). Registro del Sello; 1 Documento(s) Folio Papel. 26 Hoja(s)
- Real provisión de vizcainía expedida a petición de Manuel de Ayala, vecino de Puentelarrá (Álava), 1783-9-16; ES-47186-ARCHV-UD-6099049 - ES-47186-ARCHV-UD-6112269; Real Audiencia y Chancillería de Valladolid (España). Registro del Sello; 1 Documento(s) Folio Papel. 32 Hoja(s)
- Real provisión de vizcainía expedida a petición de Manuel de Bollaín Palenque, natural del Valle de Carranza (Vizcaya) y vecino de Alcobendas (Madrid), 1761-1-SD; ES-47186-ARCHV-UD-6099049 - ES-47186-ARCHV-UD-6116140; Real Audiencia y Chancillería de Valladolid (España). Registro del Sello; 1 Documento(s) Folio Papel. 11 Hoja(s)
- Real provisión de vizcainía expedida a petición de Manuel de Bóveda y Cubilla Verano de Barnechea y Aguirre, natural de Cuzcurrita de Río Tirón (La Rioja), residente en Madrid y descendiente de la Anteiglesia de Mallavia (Vizcaya), 1768-4-29; ES-47186-ARCHV-UD-6099049 - ES-47186-ARCHV-UD-6116193; Real Audiencia y Chancillería de Valladolid (España). Registro del Sello; 1 Documento(s) Folio Papel. 12 Hoja(s)
- Real provisión de vizcainía expedida a petición de Manuel de Bringas, contador, vecino de La Coruña y originario de Lanzas Agudas (Vizcaya), 1807-11-20; ES-47186-ARCHV-UD-6099049 - ES-47186-ARCHV-UD-6116313; Real Audiencia y Chancillería de Valladolid (España). Registro del Sello; 1 Documento(s) Folio Papel. 12 Hoja(s)
- Real provisión de vizcainía expedida a petición de Manuel de Carranza y la Helguera, originario y vecino de Castro Urdiales (Cantabria), 1760-11-6; ES-47186-ARCHV-UD-6099049 - ES-47186-ARCHV-UD-6117768; Real Audiencia y Chancillería de Valladolid (España). Registro del Sello; 1 Documento(s) Folio Papel. 15 Hoja(s)
- Real provisión de vizcainía expedida a petición de Manuel de Carrías, vecino de Santander (Cantabria), descendiente de la casa solar de su apellido, sito en el Valle de Aramayona (Álava), 1825-12-23; ES-47186-ARCHV-UD-6099049 - ES-47186-ARCHV-UD-6117826; Real Audiencia y Chancillería de Valladolid (España). Registro del Sello; 1 Documento(s) Folio Papel. 10 Hoja(s)
  Incluye la real provisión de vizcainía de Miguel de Carrías, originario de Aramayona (Álava) y vecino de Briones (La Rioja), de fecha 1816/ 07/ 19
- Real provisión de vizcainía expedida a petición de Manuel de Castaños, natural y originario de Galdames (Vizcaya) y vecino de Madrid, 1776-11-21; ES-47186-ARCHV-UD-6099049 - ES-47186-ARCHV-UD-6117893; Real Audiencia y Chancillería de Valladolid (España). Registro del Sello; 1 Documento(s) Folio Papel. 10 Hoja(s)
- Real provisión de vizcainía expedida a petición de Manuel de Echavarría, vecino de la Anteiglesia de San Vicente de Abando (Vizcaya), 1785-7-6; ES-47186-ARCHV-UD-6099049 - ES-47186-ARCHV-UD-6119845; Real Audiencia y Chancillería de Valladolid (España). Registro del Sello; 1 Documento(s) Folio Papel. 9 Hoja(s)
- Real provisión de vizcainía expedida a petición de Manuel de Epalza y Barrena, natural y originario de Orozco (Vizcaya) y vecino de Usagre (Badajoz), 1788-10-18; ES-47186-ARCHV-UD-6099049 - ES-47186-ARCHV-UD-6120891; Real Audiencia y Chancillería de Valladolid (España). Registro del Sello; 1 Documento(s) Folio Papel. 18 Hoja(s)
- Real provisión de vizcainía expedida a petición de Manuel de Errequeta, vecino de Caicedo de Yuso (Álava) y originario de Durango (Vizcaya), 1777-12-22; ES-47186-ARCHV-UD-6099049 - ES-47186-ARCHV-UD-6121477; Real Audiencia y Chancillería de Valladolid (España). Registro del Sello; 1 Documento(s) Folio Papel. 20 Hoja(s)
- Real provisión de vizcainía expedida a petición de Manuel de Fica, vecino de Arza (Burgos) y originario de Gordejuela (Vizcaya), 1817-3-13; ES-47186-ARCHV-UD-6099049 - ES-47186-ARCHV-UD-6121920; Real Audiencia y Chancillería de Valladolid (España). Registro del Sello; 1 Documento(s) Folio Papel. 6 Hoja(s)
- Real provisión de vizcainía expedida a petición de Manuel de Garay, natural y originario de Galdames (Vizcaya) y vecino de Madrid, 1786-1-12; ES-47186-ARCHV-UD-6099049 - ES-47186-ARCHV-UD-6123072; Real Audiencia y Chancillería de Valladolid (España). Registro del Sello; 1 Documento(s) Folio Papel. 15 Hoja(s)
- Real provisión de vizcainía expedida a petición de Manuel de Guinea, natural y originario del valle de Orozco (Vizcaya) y residente en Guatemala, 1765-2-2; ES-47186-ARCHV-UD-6099049 - ES-47186-ARCHV-UD-6127076; Real Audiencia y Chancillería de Valladolid (España). Registro del Sello; 1 Documento(s) Folio Papel. 11 Hoja(s)
- Real provisión de vizcainía expedida a petición de Manuel de Ibarra, vecino de Coronil (Sevilla), y su hermano Luis de Ibarra, vecino de Granada, naturales de Cañas (La Rioja) y originarios de Orduña (Vizcaya), 1776-10-29; ES-47186-ARCHV-UD-6099049 - ES-47186-ARCHV-UD-6127987; Real Audiencia y Chancillería de Valladolid (España). Registro del Sello; 1 Documento(s) Folio Papel. 38 Hoja(s)
- Real Provisión de vizcainía expedida a petición de Manuel de Jesús Manero y la Carrera, natural de Villafranca Montes de Oca (Burgos), vecino de Belorado (Burgos) y descendiente de Trucíos (Vizcaya)., 1806-10-15; ES-47186-ARCHV-UD-6099049 - ES-47186-ARCHV-UD-6134456; Real Audiencia y Chancillería de Valladolid (España). Registro del Sello; 1 Documento(s) Folio Papel. 6 Hoja(s)
- Real provisión de vizcainía expedida a petición de Manuel de la Aza, natural de Trucíos (Vizcaya) y vecino de Oña (Burgos), 1806-5-29; ES-47186-ARCHV-UD-6099049 - ES-47186-ARCHV-UD-6112429; Real Audiencia y Chancillería de Valladolid (España). Registro del Sello; 1 Documento(s) Folio Papel. 12 Hoja(s)
- Real provisión de vizcainía expedida a petición de Manuel de la Bodega y Llano, capitán de dragones del Regimiento de Batavía (Perú), natural y originario de San Julián de Musques (Vizcaya) y residente en Madrid, 1775-6-17; ES-47186-ARCHV-UD-6099049 - ES-47186-ARCHV-UD-6115653; Real Audiencia y Chancillería de Valladolid (España). Registro del Sello; 1 Documento(s) Folio Papel. 20 Hoja(s)
  Escribano del pleito: José Zarandona y Balboa. Escribanía de Docio
- Real Provisión de vizcainía expedida a petición de Manuel de la Puente Gallarza, vecino de Santiago de Chile (Chile), natural de Valmaseda (Vizcaya)., 1775-4-13; ES-47186-ARCHV-UD-6099049 - ES-47186-ARCHV-UD-6163010; Real Audiencia y Chancillería de Valladolid (España). Registro del Sello; 1 Documento(s) Folio Papel. 7 Hoja(s)
- Real provisión de vizcainía expedida a petición de Manuel de la Tejera, natural y originario del Valle de Carranza (Vizcaya) y vecino de Sevilla, 1754-11-25; ES-47186-ARCHV-UD-6099049 - ES-47186-ARCHV-UD-6166865; Real Audiencia y Chancillería de Valladolid (España). Registro del Sello; 1 Documento(s) Folio Papel. 10 Hoja(s)
- Real provisión de vizcainía expedida a petición de Manuel de Llano y Loizaga, originario y vecino de la Anteiglesia de Baracaldo (Vizcaya), 1774-4-12; ES-47186-ARCHV-UD-6099049 - ES-47186-ARCHV-UD-6161282; Real Audiencia y Chancillería de Valladolid (España). Registro del Sello; 1 Documento(s) Folio Papel. 10 Hoja(s)
- Real provisión de vizcainía expedida a petición de Manuel de Llona y Arechaga, natural y originario de la Anteiglesia de Gámiz (Vizcaya) y vecino de Santiago de Guayaquil (Ecuador), 1806-6-6; ES-47186-ARCHV-UD-6099049 - ES-47186-ARCHV-UD-6161681; Real Audiencia y Chancillería de Valladolid (España). Registro del Sello; 1 Documento(s) Folio Papel. 17 Hoja(s)
- Real Provisión de vizcainía expedida a petición de Manuel de Menchaca, natural y vecino de Ontón (Cantabria) y originario del Valle de Somorrostro (Vizcaya)., 1806-9-20; ES-47186-ARCHV-UD-6099049 - ES-47186-ARCHV-UD-6140527; Real Audiencia y Chancillería de Valladolid (España). Registro del Sello; 1 Documento(s) Folio Papel. 9 Hoja(s)
- Real provisión de vizcainía expedida a petición de Manuel de Rivera, vecino y oficial mayor de la Contaduría de Propios de Murcia, originario de la Anteiglesia de Deusto (Vizcaya), 1777-8-27; ES-47186-ARCHV-UD-6099049 - ES-47186-ARCHV-UD-6164733; Real Audiencia y Chancillería de Valladolid (España). Registro del Sello; 1 Documento(s) Folio Papel. 17 Hoja(s)
  Incluye real provisión de vizcainía de Pedro de Rivera, originario de la Anteiglesia de San Pedro de Deusto (Vizcaya) y vecino de Segovia, de fecha 1692-02-22.
- Real Provisión de vizcainía expedida a petición de Manuel de San Vicente, por sí y como padre y administrador de las personas y bienes de Manuel, María Regina, Joaquín, Josefa y Manuela de la Paz, originarios de Orduña (Vizcaya) y vecinos de Madrid, 1796-8-9; ES-47186-ARCHV-UD-6099049 - ES-47186-ARCHV-UD-6167115; Real Audiencia y Chancillería de Valladolid (España). Registro del Sello; 1 Documento(s) Folio Papel. 22 Hoja(s)
- Real Provisión de vizcainía expedida a petición de Manuel de Santiago y sus hijos Ángel Formerio, Juan Crisóstomo y Antonio de Santiago, vecinos de Ayuelas (Burgos) y originarios de Lanestosa (Vizcaya)., 1794-4-1; ES-47186-ARCHV-UD-6099049 - ES-47186-ARCHV-UD-6167245; Real Audiencia y Chancillería de Valladolid (España). Registro del Sello; 1 Documento(s) Folio Papel. 22 Hoja(s)
- Real provisión de vizcainía expedida a petición de Manuel de Soria, vecino de Haro (La Rioja), como tutor de Antonio Sotero González, natural y originario de Guerricáiz (Vizcaya), 1776-1-20; ES-47186-ARCHV-UD-6099049 - ES-47186-ARCHV-UD-6125724; Real Audiencia y Chancillería de Valladolid (España). Registro del Sello; 1 Documento(s) Folio Papel. 11 Hoja(s)
- Real provisión de vizcainía expedida a petición de Manuel de Uría Lecanda, originario de Orozco (Vizcaya) y vecino de Pancorbo (Burgos), 1824-5-31; ES-47186-ARCHV-UD-6099049 - ES-47186-ARCHV-UD-6176729; Real Audiencia y Chancillería de Valladolid (España). Registro del Sello; 1 Documento(s) Folio Papel. 5 Hoja(s)
- Real provisión de vizcainía expedida a petición de Manuel de Uribarri Ibarra, originario de las Anteiglesias de Erandio (Vizcaya) y Galdácano (Vizcaya), y residente en el Valle de Villaverde (Cantabria), 1762-10-14; ES-47186-ARCHV-UD-6099049 - ES-47186-ARCHV-UD-6176853; Real Audiencia y Chancillería de Valladolid (España). Registro del Sello; 1 Documento(s) Folio Papel. 5 Hoja(s)
- Real provisión de vizcainía expedida a petición de Manuel de Urquiza Sagredo, originario de Bilbao (Vizcaya) y vecino de Villanasur Río de Oca (Burgos), 1805-6-22; ES-47186-ARCHV-UD-6099049 - ES-47186-ARCHV-UD-6177162; Real Audiencia y Chancillería de Valladolid (España). Registro del Sello; 1 Documento(s) Folio Papel. 26 Hoja(s)
  Incluye real provisión de vizcainía de Florencio de Urquiza, cirujano asalariado de Villanasur Río de Oca (Burgos), de fecha 1792-10-13
- Real provisión de vizcainía expedida a petición de Manuel de Urraza y Obieta, escribano del número y ayuntamiento de Pozuelo de Alarcón (Madrid) y natural de Guernica (Vizcaya), 1808-1-27; ES-47186-ARCHV-UD-6099049 - ES-47186-ARCHV-UD-6177260; Real Audiencia y Chancillería de Valladolid (España). Registro del Sello; 1 Documento(s) Folio Papel. 25 Hoja(s)
  Incluye real provisión de vizcainía de Juan Antonio Urraza y Obieta, natural de Guernica (Vizcaya), originario de Salinas de Léniz (Guipúzcoa) y residente en Madid, de fecha 1801-07-11
- Real provisión de vizcainía expedida a petición de Manuel de Valle y Barco, natural de San Román de Ciérvana (Vizcaya)., 1793-7-22; ES-47186-ARCHV-UD-6099049 - ES-47186-ARCHV-UD-6178667; Real Audiencia y Chancillería de Valladolid (España). Registro del Sello; 1 Documento(s) Folio Papel. 11 Hoja(s)
  Escribano del pleito:Santiago Pardo Rivadeneira. Escribanía de Docio.
- Real provisión de vizcainía expedida a petición de Manuel de Villar, en nombre de su hijo José de Villar y La Vía, vecinos de Valmaseda (Vizcaya), y originarios del Valle de Arcentales (Vizcaya)., 1776-10-30; ES-47186-ARCHV-UD-6099049 - ES-47186-ARCHV-UD-6178815; Real Audiencia y Chancillería de Valladolid (España). Registro del Sello; 1 Documento(s) Folio Papel. 13 Hoja(s)
- Real provisión de vizcainía expedida a petición de Manuel de Zabala Escota, vecino de Guereña (Álava), por sí y como padre de Francisco Antonio, Gaspar y Blas de Zabala y Álava, originarios de la Anteiglesia de Yurre (Vizcaya)., 1807-9-14; ES-47186-ARCHV-UD-6099049 - ES-47186-ARCHV-UD-6179419; Real Audiencia y Chancillería de Valladolid (España). Registro del Sello; 1 Documento(s) Folio Papel. 20 Hoja(s)
- Real provisión de vizcainía expedida a petición de Manuel de Zumalave y Covarrubias, vecino de Alburquerque (Badajoz) y originario de Valmaseda (Vizcaya)., 1780-8-12; ES-47186-ARCHV-UD-6099049 - ES-47186-ARCHV-UD-6225588; Real Audiencia y Chancillería de Valladolid (España). Registro del Sello; 1 Documento(s) Folio Papel. 23 Hoja(s)
- Real provisión de vizcainía expedida a petición de Manuel del Casal, señor de San Silvestre (Toledo), natural de Sopuerta (Vizcaya) y vecino de Madrid, 1817-2-15; ES-47186-ARCHV-UD-6099049 - ES-47186-ARCHV-UD-6117856; Real Audiencia y Chancillería de Valladolid (España). Registro del Sello; 1 Documento(s) Folio Papel. 20 Hoja(s)
  Escribano del pleito. Celedonio Docio González. Escribanía de Docio
- Real provisión de vizcainía expedida a petición de Manuel, Domingo y Francisco Hurtado de Saracho, los dos primeros vecinos de Fernán Caballero (Ciudad Real) y el tercero de Madrid, naturales del Concejo de Zalla (Vizcaya), 1819-3-20; ES-47186-ARCHV-UD-6099049 - ES-47186-ARCHV-UD-6127959; Real Audiencia y Chancillería de Valladolid (España). Registro del Sello; 1 Documento(s) Folio Papel. 22 Hoja(s)
  Incluye real provisión de Agustín Hurtado de Saracho, escribano del número de Burgos y vecino de dicha ciudad, natural y originario de Güeñes (Vizcaya), de fecha 1729/ 09/ 22
- Real provisión de vizcainía expedida a petición de Manuel García y Gamboa, natural del valle de Trucíos (Vizcaya), vecino y del comercio de la ciudad de Sevilla, 1768-12-20; ES-47186-ARCHV-UD-6099049 - ES-47186-ARCHV-UD-6122073; Real Audiencia y Chancillería de Valladolid (España). Registro del Sello; 1 Documento(s) Folio Papel. 15 Hoja(s)
- Real provisión de vizcainía expedida a petición de Manuel González de Santelices, vecino de Labastida (Álava) y originario de Zalla (Vizcaya), 1796-10-19; ES-47186-ARCHV-UD-6099049 - ES-47186-ARCHV-UD-6125916; 1 Documento(s) Folio Papel. 14 Hoja(s)
- Real provisión de vizcainía expedida a petición de Manuel Gortázar, vecino y del comercio de Santander (Cantabria) y originario del valle de Arcentales (Vizcaya), por sí y en nombre de su hijo Ramón Gortázar del Valle, natural de Santander (Cantabria), 1816-11-13; ES-47186-ARCHV-UD-6099049 - ES-47186-ARCHV-UD-6127064; Real Audiencia y Chancillería de Valladolid (España). Registro del Sello; 1 Documento(s) Folio Papel. 8 Hoja(s)
- Real provisión de vizcainía expedida a petición de Manuel Guerra y Llano, capitán del regimiento de milicias de Piura (Perú), natural y originario de Sopuerta (Vizcaya) y vecino de Cádiz, 1785-7-6; ES-47186-ARCHV-UD-6099049 - ES-47186-ARCHV-UD-6127069; Real Audiencia y Chancillería de Valladolid (España). Registro del Sello; 1 Documento(s) Folio Papel. 14 Hoja(s)
- Real provisión de vizcainía expedida a petición de Manuel Hernández y Urcullu, teniente de los correos marítimos de La Coruña, vecino de dicha ciudad, originario de Somorrostro (Vizcaya), 1795-1-22; ES-47186-ARCHV-UD-6099049 - ES-47186-ARCHV-UD-6127596; Real Audiencia y Chancillería de Valladolid (España). Registro del Sello; 1 Documento(s) Folio Papel. 12 Hoja(s)
- Real provisión de vizcainía expedida a petición de Manuel, Ignacio y José Huerta Ondovilla, hermanos, vecinos y naturales de Castañares de Rioja (La Rioja) y originarios de la Anteiglesia de Amorebieta (Vizcaya), 1766-6-7; ES-47186-ARCHV-UD-6099049 - ES-47186-ARCHV-UD-6127958; Real Audiencia y Chancillería de Valladolid (España). Registro del Sello; 1 Documento(s) Folio Papel. 18 Hoja(s)